【裁判字號】    99,審訴,941
【裁判日期】    990611
【裁判案由】    毒品危害防制條例
【裁判全文】
臺灣桃園地方法院刑事判決             99年度審訴字第941號
公  訴  人  臺灣桃園地方法院檢察署檢察官
被      告  甲○○
上列被告因違反毒品危害防制條例案件，經檢察官提起公訴（99
年度毒偵字第1275號），被告於本院準備程序進行中，就被訴事
實為有罪之陳述，經本院告知簡式審判程序意旨，並聽取當事人
之意見後，本院合議庭裁定依簡式審判程序審理，判決如下：
    主    文
甲○○施用第一級毒品，累犯，處有期徒刑柒月，扣案之第一級
毒品海洛因包含袋（合計驗餘毛重壹點零零捌玖公克）均沒收
銷燬之，藥鏟貳支、分裝袋拾玖個、夾鏈袋拾陸個及磅秤壹台均
沒收；又施用第二級毒品，累犯，處有期徒刑玖月，扣案之第二
級毒品甲基安非他命貳包含袋（合計驗餘毛重伍點貳柒陸肆公克
）均沒收銷燬之，藥鏟貳支、分裝袋拾玖個、夾鏈袋拾陸個及磅
秤壹台均沒收；應執行有期徒刑壹年貳月，扣案之第一級毒品海
洛因包含袋（合計驗餘毛重壹點零零捌玖公克）、第二級毒品
甲基安非他命貳包含袋（合計驗餘毛重伍點貳柒陸肆公克）均沒
收銷燬之，藥鏟貳支、分裝袋拾玖個、夾鏈袋拾陸個及磅秤壹台
均沒收。
    事    實
一、緣甲○○前於民國88年間因施用毒品案件，經臺灣臺北地方
    法院以88年度毒聲字第1949號裁定送觀察、勒戒後，因認無
    繼續施用毒品之傾向，並經臺灣臺北地方法院檢察署檢察官
    以88年度毒偵字第114 號為不起訴處分確定；復於同年間因
    施用毒品案件，經本院以88年度毒聲字第6601號裁定送觀察
    、勒戒後，因認有繼續施用毒品之傾向，經本院以88年度毒
    聲字第7055號裁定令入戒治處所施以強制戒治，並經本院以
    89年度桃簡字第19號判決判處(一)有期徒刑6 月確定，嗣經本
    院以89年度毒聲字第2382號裁定停止戒治，又經本院以89年
    度毒聲字第5941號裁定撤銷停止戒治，而於91年9 月28日戒
    治期滿執行完畢，並經本院以91年度易字第1648號判決判處
    (二)有期徒刑8 月確定；又於同年間因違反職役職責案件，經
    國防部北部地方軍事法院桃園分院以88年度桃審字第92號判
    決判處(三)有期徒刑1 年確定；另於同年間因竊盜案件，經本
    院以91年度易緝字第48號判決判處(四)有期徒刑5 月確定，上
    開(一)、(三)、(四)之罪嗣經本院以91年度聲字第3002號裁定應執
    行有期徒刑1 年8 月確定，並與上開(二)之罪接續執行，於91
    年9 月29日入監執行，而於93年5 月27日縮短刑期假釋出監
    ，嗣經撤銷假釋及經本院以97年度聲減字第358 號裁定減刑
    並定應執行有期徒刑10月、4 月確定後，已無殘刑須再予執
    行，而於96年7 月16日中華民國九十六年罪犯減刑條例生效
    之日執行完畢（最高法院97年度台非字第302 號、第360 號
    判決意旨參照，於本案構成累犯）；再於93年間因施用毒品
    案件，經本院以94年度易字第1234號判決判處有期徒刑9 月
    確定，並經本院以96年度聲減字第9091號裁定減為有期徒刑
    4 月15日確定；繼於95年間因恐嚇案件，經臺灣臺東地方法
    院以96年度簡上字第33號判決判處有期徒刑3 月，減為有期
    徒刑1 月又15日確定；上開2 罪嗣經臺灣臺東地方法院以97
    年度聲字第162 號裁定應執行有期徒刑5 月又15日確定，於
    97年9 月12日易科罰金執行完畢（於本案構成累犯）。詎其
    仍不知悔改並戒除毒癮，復基於施用第一級毒品之犯意，於
    99年3 月16日22時許為警採尿時起回溯26小時內之某時，在
    臺灣某不詳處所，施用第一級毒品海洛因1 次；另基於施用
    第二級毒品之犯意，於99年3 月14日18時許，在其位於桃園
    縣蘆竹鄉○○○街31號6 樓之居處，施用第二級毒品甲基安
    非他命1 次。嗣於99年3 月16日21時30分許，在桃園縣平鎮
    市○○路○ 段81號前為警查獲，並扣得其所有而供己施用之
    第一級毒品海洛因3 包（合計驗前毛重1.02公克，因鑑驗使
    用費失0.0111公克，合計驗餘毛重1.0089公克，含與毒品無
    法析離之包裝袋3 個）、其所有而供己施用之第二級毒品甲
    基安非他命2 包（合計驗前毛重5.3 公克，因鑑驗使用費失
    0.0236公克，合計驗餘毛重5.2764公克，含與毒品無法析離
    之包裝袋2 個）、其所有而供其施用第一、二級毒品所用之
    藥鏟2 支、分裝袋19個、夾鏈袋16個（內均已無毒品殘留）
    及磅秤1 台，而悉上情。
二、案經桃園縣政府警察局平鎮分局報請臺灣桃園地方法院檢察
    署檢察官偵查起訴。
    理    由
一、上揭犯罪事實，業據被告甲○○於本院準備程序及審理中均
    坦承不諱，並有桃園縣政府警察局平鎮分局搜索扣押筆錄、
    桃園縣政府警察局平鎮分局扣押物品目錄表各2 份、台灣檢
    驗科技股份有限公司濫用藥物檢驗報告（毒品部分）3 份及
    台灣檢驗科技股份有限公司濫用藥物檢驗報告（尿液部分）
    、桃園縣政府警察局平鎮分局被採尿人尿液暨毒品真實姓名
    與編號對照表各1 份在卷可稽，足認被告前揭不利於己之自
    白確與事實相符，洵堪採為論罪科刑之依據。是本案事證明
    確，被告犯行堪以認定，應依法論科。
二、核被告所為，係犯毒品危害防制條例第10條第1 項之施用第
    一級毒品罪及同條第2 項之施用第二級毒品罪。被告分別於
    施用第一級毒品海洛因、第二級毒品甲基安非他命前後持有
    第一級毒品海洛因、第二級毒品甲基安非他命之低度行為，
    各為施用之高度行為所吸收，均不另論罪。被告所犯上開2
    罪間，犯意各別，行為互殊，應分論併罰。爰審酌被告前已
    因施用毒品案件經觀察勒戒、強制戒治及入監執行完畢，本
    應徹底戒除毒癮，竟復施用毒品之犯行，原不宜寬縱，惟念
    其於本院準備程序及審理時均坦承犯行等一切情狀，分別量
    處如主文所示之刑，並定其應執行之刑。末查，扣案之第一
    級毒品海洛因3 包及第二級毒品甲基安非他命2 包，其中包
    裝袋部分，依現行檢驗方式乃以刮除方式為之，包裝袋上仍
    會摻殘若干毒品無法分離，應一體視為毒品部分，而均依毒
    品危害防制條例第18條第1 項前段規定宣告沒收銷燬之。至
    鑑驗費失之毒品部分，既已滅失，爰不另為沒收銷燬之宣告
    。另扣案之藥鏟2 支、分裝袋19個、夾鏈袋16個及磅秤1 台
    ，均係被告所有，且均為供其施用第一級毒品海洛因及第二
    級毒品甲基安非他命所用之物，業經被告於本院審理時自承
    在卷，爰均依刑法第38條第1 項第2 款之規定宣告沒收。
據上論斷，應依刑事訴訟法第273 條之1 第1 項、第299 條第1
項前段，毒品危害防制條例第10條第1 項、第2 項、第18條第1
項前段，刑法第11條、第47條第1 項、第38條第1 項第2 款、第
51條第5 款，判決如主文。
本案經檢察官丁俊成到庭執行職務。
中    華    民    國    99    年     6    月    11    日
                  刑事庭   法  官     林靜梅
以上正本證明與原本無異。
如不服本判決應於收受判決後10日內向本院提出上訴書狀，並應
敘述具體理由。其未敘述上訴理由者，應於上訴期間屆滿後20日
內向本院補提理由書( 均須按他造當事人之人數附繕本) 「切勿
逕送上級法院」。
                           書記官     施春祝
中    華    民    國    99    年     6    月    11    日
附錄本案論罪科刑法條：
毒品危害防制條例第10條
施用第一級毒品者，處6 月以上5 年以下有期徒刑。
施用第二級毒品者，處3 年以下有期徒刑。

司法院資訊處製作；財團法人民間司法改革基金會備份。
